臺灣新北地方法院刑事裁定
                                  111年度單禁沒字第366號
聲  請  人  臺灣新北地方檢察署檢察官
被      告  簡志豪


上列聲請人因被告違反毒品危害防制條例案件（110年度毒偵緝
字第1055號、第1056號、第1057號），聲請宣告沒收違禁物（11
1年度聲沒字第23號），本院裁定如下：
    主  文
扣案如附表所示編號3、4之物均沒收銷燬之。
    理  由
一、本件聲請意旨略以：被告簡志豪基於施用第二級毒品之犯意
    ：㈠於民國109年7月10日18時許，在新北市○○區○○○路000巷0
    弄00號6樓居所，以將第二級毒品甲基安非他命置於玻璃球
    加熱燒烤，吸食所產生煙霧之方式，施用第二級毒品甲基安
    非他命1次。嗣於同日19時10分許，其友人丁堉達因涉犯侵
    占案件，經警持臺灣新北地方檢察署(下稱新北檢)檢察官核
    發之拘票前往上開處所執行拘提，復經其同意搜索而查獲，
    並扣得其持有之第二級毒品甲基安非他命1包（共扣得3包，
    送驗後檢測之淨重共1.3133公克，驗餘淨重共1.3113公克，
    其所有人分別如附表編號1至3所示），且經警採集其尿液送
    驗結果，呈安非他命、甲基安非他命陽性反應。㈡於109年7
    月28日上午某時，在蘇雅慧（原名周雅慧，聲請書誤載為蘇
    雅惠）位於新北市蘆洲區之住處，以上開方式，施用第二級
    毒品甲基安非他命1次。嗣於同日18時許，在上址住處，經
    警持本院核發之搜索票進行搜索而查獲，並扣得其與蘇雅慧
    共同持有之安非他命吸食器2組、玻璃球吸食器1個、軟管2
    個、玻璃球器皿1個，復經警採集其尿液送驗結果，呈安非
    他命、甲基安非他命陽性反應。被告上開施用毒品案件㈡經
    依本院以109年度毒聲字第1190號裁定送法務部矯正署臺北
    看守所附勒戒所執行觀察、勒戒後，認無繼續施用毒品之傾
    向，於110年12月14日釋放；而上開施用毒品案件㈠施用毒品
    之時間係在上開施用毒品案件㈡觀察勒戒執行前，則為前案
    觀察勒戒效力所及，上開案件業由新北檢檢察官以110年度
    毒偵緝字第1055、1056及1057號為不起訴處分確定在案。惟
    上開施用毒品案件㈠扣案之白色透明晶體1包(即如附表編號3
    所示)、上開施用毒品案件㈡扣案之玻璃球器皿1個(即如附表
    編號4所示)，經分別送臺北榮民總醫院、交通部民用航空局
    鑑驗後，均檢出含有甲基安非他命成分，此有附表所示鑑定
    書2份附卷為憑，爰依法聲請單獨宣告沒收銷燬等語。
二、按違禁物或專科沒收之物得單獨宣告沒收，刑法第40條第2
    項定有明文；又毒品危害防制條例第18條第1項前段規定，
    查獲之第一、二級毒品及專供製造或施用第一、二級毒品之
    器具，不問屬於犯罪行為人與否，均沒收銷燬之。
三、經查，被告簡志豪所犯上開施用毒品案件㈡，經本院以109年
    度毒聲字第1190號裁定送觀察、勒戒後，認無繼續施用毒品
    傾向，於110年12月14日執行完畢釋放出所，而其所犯上開
    施用毒品案件㈠係在上開施用毒品案件㈡觀察勒戒執行前所為
    ，為觀察勒戒效力所及，故新北檢檢察官將上開㈠㈡施用毒品
    案件以110年度毒偵緝字第1055、1056、1057號為不起訴處
    分確定在案，有本院上開裁定、新北檢檢察官不起訴處分書
    各1份在卷可稽。又上開㈠㈡施用毒品案件分別為警方查獲被
    告時，當場扣得如附表編號3、4被告所持有之甲基安非他命
    1包、含甲基安非他命殘渣之玻璃器皿1個，經鑑定結果確含
    甲基安非他命成分，有附表所示之鑑定書2份在卷足憑。依
    上開說明，本件聲請與首揭規定相符，應予准許，爰裁定如
    主文所示。
四、依刑事訴訟法第455條之36第2項，毒品危害防制條例第18條
    第1項前段，刑法第40條第2項，裁定如主文。
中　　華　　民　　國　　111 　年　　3 　　月　　31　　日
                  刑事第十八庭  法　官  詹蕙嘉
上列正本證明與原本無異。
如不服本裁定，應於裁定送達後五日內敘明抗告理由，向本院提
出抗告狀。
                                書記官　李郁禎
中　　華　　民　　國　　111 　年　　3 　　月　　31　　日
附表：
編號 名稱 說明 所有人 毒品成分鑑定書 鑑定結果 1 甲基安非他命1包 109年度毒偵字第5206號第71頁新北市政府警察局蘆洲分局扣押物品目錄表第1行備考欄編號1、同毒偵卷第121頁現場圖所示編號1之扣案物 侯翔嚴 臺北榮民總醫院109年10月23日北榮毒鑑字第C0000000號毒品成分鑑定書(一) (109年度毒偵字第5206號第199頁) 白色或透明晶體3包、含包裝袋3個、淨重：1.3133公克、驗餘淨重：1.3113公克、檢出甲基安非他命 2 甲基安非他命1包 109年度毒偵字第5206號第71頁新北市政府警察局蘆洲分局扣押物品目錄表第1行備考欄編號2、同毒偵卷第121頁現場圖所示編號2之扣案物 丁堉達   3 甲基安非他命1包 109年度毒偵字第5206號第71頁新北市政府警察局蘆洲分局扣押物品目錄表第1行備考欄編號3、同毒偵卷第121頁現場圖所示編號3之扣案物 簡志豪   4 含甲基安非他命玻璃器皿(內含毒渣無法磅秤)1個 109年度毒偵字第5982號第22頁臺北市政府警察局萬華分局扣押物品目錄表編號10所示之扣案物 簡志豪 交通部民用航空局航空醫務中心109年8月14日航藥鑑字第0000000號毒品鑑定書 (109年度毒偵字第5982號第42頁) 經刮取殘渣，檢出甲基安非他命